臺灣高等法院民事裁定
108年度聲再字第115號
聲  請  人  楊晉聲  
上列聲請人因與相對人曾永星間聲明異議聲請再審事件，對於中
華民國108年10月3日本院108年度抗字第1103號確定裁定，聲請
再審，本院裁定如下：
    主  文
聲請駁回。
聲請訴訟費用由聲請人負擔。 
    理  由
一、聲請意旨略謂：相對人所主張已清償新臺幣(下同)8萬元之
    異議事由發生在執行名義成立前，且執行標的為相對人臺灣
    銀行帳戶新臺幣存款，並無查封相對人財產為拍賣程序，自
    無物已遭執行無法回復之情形，本院108年度抗字第1103號
    確定裁定顯然與強制執行法第14條、18條規定有違，爰依民
    事訴訟法第469條第1項第1款提出再審，請求廢棄原裁定云
    云。
二、本件聲請人於民國（下同）107年2月以臺灣桃園地方法院（
    下稱桃園地院）106年度勞聲字第62號裁定及確定證明書為
    執行名義(下稱系爭執行名義)，對相對人之財產在12萬元本
    息及執行費用1,000元之範圍內聲請強制執行，經桃園地院
    以107年度司執字第9356號清償債務強制執行事件(下稱系爭
    執行事件)受理，且經足額扣押在案。嗣因相對人主張其業
    於106年1月24日清償聲請人8萬元，遂向桃園地院民事庭對
    聲請人提起債務人異議之訴（下稱系爭債務人異議之訴事件
    ），於107年7月31日經桃園地院以107年度桃簡字第421號判
    決系爭執行事件之強制執行程序於超過41,000元部分應予撤
    銷，聲請人提起上訴後，兩造於107年11月6日就臺灣臺北地
    方法院（下稱臺北地院）107年店勞訴字第1號給付職業災害
    補償事件達成和解，並經聲請人於和解成立後之108年1月7
    日撤回系爭債務人異議之訴事件之上訴而確定在案。從而，
    執行法院司法事務官裁定駁回聲請人就相對人於臺灣銀行股
    份有限公司平鎮分行之存款逾41,000元之強制執行聲請，聲
    請人聲明異議，經桃園地院以108年度執事聲字第68號裁定
    （下稱桃園地院裁定）駁回其異議，聲請人對該裁定不服提
    起抗告，經本院以108年度抗字第1103號裁定（下稱原確定
    裁定）駁回其抗告確定。
三、按對於確定裁定聲請再審，依民事訴訟法第507條準用同法
    第501條第1項第4款規定，應表明再審理由及關於再審理由
    並遵守不變期間之證據，此為必須具備之程式。所謂表明再
    審理由，必須指明確定裁判有如何合於法定再審事由之具體
    情事，始為相當，倘僅泛言有何條款之再審事由，無具體情
    事者，仍難謂已合法表明再審事由。既未合法表明再審事由
    ，即為無再審之事由，性質上無庸命其補正。又按民事訴訟
    法第496條第1項第1款所謂適用法規顯有錯誤者，係指確定
    裁判所適用之法規顯然不合於法律規定，或與司法院現尚有
    效及大法官會議之解釋顯然違反者而言，所謂適用法規顯有
    錯誤，不包括漏未斟酌證據及認定事實錯誤之情形在內；而
    就該法律規定事項所表示之法律上見解，均無適用法規顯有
    錯誤可言。
四、查相對人就系爭執行名義之12萬元本息債務及執行費用1,00
    0元既已清償其中之8萬元，並經系爭異議之訴事件判決系爭
    執行事件之強制執行程序於超過41,000元部分應予撤銷確定
    ，聲請人自不得以系爭執行名義對相對人已清償之8萬元部
    分繼續聲請強制執行，此有系爭債務人異議之訴事件判決(
    本院卷第27至30頁)在卷可稽，桃園地院裁定及原確定裁定
    適用法規並無錯誤。從而，聲請人並未具體指摘原確定裁定
    本身所適用之法規不合於何條法律規定，或與司法院現尚有
    效及大法官會議之解釋相悖，即屬未於聲請再審書狀內合法
    表明再審理由，依前揭說明，本件再審之聲請，難認為合法
    。
五、據上論結，本件聲請再審為不合法，爰裁定如主文。
中　　華　　民　　國　　109 　年　　2 　　月　　18　　日
                  民事第二十二庭
                        審判長法　官  張靜女
                              法　官  丁蓓蓓
                              法　官  湯美玉
正本係照原本作成。
不得抗告。
中　　華　　民　　國　　109 　年　　2 　　月　　18　　日

　　　　　　　　　　　　　    書記官  陳美宜